臺灣高等法院高雄分院刑事裁定　　　　　 94年度交抗字第8號
抗　告　人
即　異議人
即受處分人　　甲○○
原處分機關　 高雄市政府
上抗告人因聲明異議案件，不服台灣高雄地方法院中華民國93年
11 月30 日裁定（93年度交聲字第581 號），提起抗告，本院裁
定如下：
    主  文
抗告駁回。
    理  由
一、聲明異議意旨略以，緣異議人於93年6 月12日夜間22時57分
    許，於高雄市小港區○○○路與漢民路口坐在所有停放路邊
    之輕機車（VGK ─952）上 與友人謝仁貴、林永得等2 人聊
    天，為高雄市政府警察局小港分局小港派出所（下稱「舉發
    單位」）以「酒後駕車，拒絕接受酒精濃度測試檢定」，舉
    發違反道路交通管理處罰條例（下稱交通處罰條例）第35條
    第3 項之規定，開單通知應於6 月28日前到案相對人處所聽
    候裁決。異議人對於「舉發單位」舉發「違反道路交通管理
    事件」之認事用法，認有所違誤、不當。嗣請立法委員郭玟
    成暨高雄市議員林宛蓉聯合服務處協助向相對人陳情不服舉
    發事實。詎相對人未能主動查明並撤銷「舉發單位」上開不
    實舉發「違反道路交通管理事件」，竟於9 月14日開立裁決
    書處分異議人「罰鍰新台幣陸萬元整，吊銷駕駛執照，3 年
    內禁考」。異議人對本件裁決處分，其舉發違規事實明顯錯
    誤、不實，爰依法於法定期間內提出聲明異議。
二、按汽車駕駛人拒絕接受酒精濃度或有無施用毒品、迷幻藥、
    麻醉藥品及其相類似之管制藥品測試之檢定者，處新臺幣六
    萬元罰鍰，並當場移置保管其車輛及吊銷其駕駛執照；如肇
    事致人重傷或死亡者，吊銷其駕駛執照，並不得再考領。道
    路交通管理處罰條例第35條第3項定有明文。
三、經查：本件異議人確實於民國93年6 月12日10時57分許，酒
    醉後騎乘車號ＶＧＫ－九五二號機車至高雄市○○區○○路
    與沿海路口與其友人謝仁貴、林永得見面，經高雄市政府警
    察局小港分局小港派出所員警發現其有酒味，欲施以酒測，
    竟拒絕接受酒測之事實，業據異議人於原審自承在卷（見原
    審卷第17頁），核與證人謝仁貴於原審證述：我與甲○○相
    約，在高雄市○○路與沿海路口，要看工地，我先到現場，
    甲○○比我晚十分鐘到，他騎乘機車來的，他身上有酒味，
    員警要求他作酒測，他拒絕酒測，他到達現場之後並沒有喝
    酒，員警來時我們在路旁沒有駕車等語（同上筆錄）。證人
    林永得於原審證述：甲○○坐在機車上，警方來時看見他有
    酒味，要求他作酒測，他說他沒有駕車，拒絕酒測等語（見
    原審第16頁）相符。而員警發現甲○○身上有酒味，要求甲
    ○○作酒測，而甲○○拒絕酒測，乃於告發等情，又據證人
    即高雄市政府小港分局小港派出所員警陳忠益於本院結證無
    訛，並有舉發違反道路交通管理事件通知單影本1 份在卷可
    稽。由上觀之，異議人於右述時地騎乘機車前往上述地點與
    林永得、謝仁貴見面，確有飲酒之情事，至為明確。是本件
    員警發現異議人有酒後駕駛之情事，要求其作酒測，異議人
    拒絕酒測，乃予開單舉發，依法並無不合。又本件為當場舉
    發之案件，員警將舉發通知單交違規人簽名時，異議人雖拒
    絕簽名，惟按當場舉發者，應填記駕駛人或行為人姓名、性
    別、出生年月日、地址、車牌號碼、車輛種類。被查獲之駕
    駛人或行為人為受處分人時，應將該通知單填記後交付該行
    為人簽名或蓋章收受之；拒絕簽章者，並記明其事由，視為
    已收受，違反道路交通管理事件同一裁罰基準及處理細則第
    11條第1 項第1 款定有明文。而卷附之舉發違反道路交通管
    理事件通知單上業已載明「拒簽拒收」等語，足見異議人被
    當場舉發時是拒絕簽收舉發通知單，至為明顯。從而，異議
    人辯稱其未收到舉發通知單而為異議，顯不可採。綜上所述
    ，本件聲明異議顯無理由，則原審所為駁回異議之裁定，並
    無不當。抗告意旨，雖指稱：當天我先到被查獲地點等候謝
    仁貴、林永得，我就那裡的檳榔攤買酒喝後，順便等他們2
    人，並無酒後駕車之情事，為何要接受酒測云云，顯係事後
    卸責之詞，自非可取，其抗告為無理由，應予駁回。
四、據上論斷，應依道路交通案件處理辦法第26條、刑事訴訟法
    412條 ，裁定如主文。
中　　華　　民　　國　　94　　年　　2 　　月　　24　　日
                  刑事第三庭    審判長法　官  周賢銳
                                      法　官  黃仁松
                                      法　官  謝宏宗
以上正本證明與原本無異。
不得再抗告。
中　　華　　民　　國　　94　　年　　3 　　月　　1 　　日
                                       書記官  賴梅琴
                                                Ａ
